【裁判字號】    97,訴,819
【裁判日期】    970930
【裁判案由】    違反毒品危害防制條例
【裁判全文】
臺灣雲林地方法院刑事判決               97年度訴字第819號
公  訴  人  臺灣雲林地方法院檢察署檢察官
被      告  甲○○
上列被告因違反毒品危害防制條例案件，經檢察官提起公訴（97
年度毒偵字第773 號），嗣因被告就被訴事實為有罪之陳述，經
本院合議庭裁定由受命法官獨任適用簡式審判程序審理，判決如
下：
    主      文
甲○○施用第一級毒品，累犯，處有期徒刑壹年，扣案之注射針
筒壹支，沒收之。
    事實及理由
一、犯罪事實：
    甲○○前於民國91、92年間，因施用毒品案件，先後2 次經
    觀察、勒戒執行完畢，認無繼續施用毒品傾向，予以釋放，
    並由臺灣雲林地方法院檢察署檢察官分別於91年12月5 日、
    92年4 月10日為不起訴處分確定。其於92年間，再因施用毒
    品案件，先送強制戒治並經臺灣雲林地方法院檢察署檢察官
    提起公訴，於92年12月10日停止戒治，於93年7 月18日戒治
    期滿，刑責部分經本院判處有期徒刑7 月確定。又因施用毒
    品案件，經本院判處有期徒刑1 年確定，2 罪經接續執行，
    於94年10月22日執行完畢。詎仍不知悔改，復基於施用第一
    級毒品海洛因之犯意，於97年5 月5 日上午8 時許，在雲林
    縣水林鄉某處，以將海洛因摻水後置入針筒內注射靜脈之方
    式，施用海洛因1 次。嗣於97年5 月8 日凌晨1 時30分許，
    為警在其雲林縣水林鄉大山村大山86之6 號住處查獲，並扣
    得其所有供施用海洛因之器具注射針筒1 支，經採集其尿液
    送驗，結果呈毒品嗎啡陽性反應。
二、認定犯罪事實所憑證據及理由：
(一)、本案被告甲○○所犯毒品危害防制條例第10條第1 項之罪，
    係死刑、無期徒刑、最輕本刑為3 年以上有期徒刑以外之罪
    ，其於準備程序就前揭被訴事實為有罪之陳述，經受命法官
    告知簡式審判程序之旨，並聽取其與公訴人之意見後，本院
    合議庭裁定由受命法官獨任進行簡式審判程序，是本件之證
    據調查，依刑事訴訟法第273 條之2 規定，不受同法第159
    條第1 項、第161 條之2 、第161 條之3 、第163 條之1 及
    第164 條至第170 條規定之限制，合先敘明。
(二)、上開犯罪事實，業據被告於本院審理時坦承不諱，復有尿液
    送檢真實姓名對照表1 份、臺灣檢驗科技股份有限公司濫用
    藥物尿液檢驗報告1 份、刑案資料查註紀錄表在卷可稽，足
    認被告之自白與事實相符，應可採信。被告於91、92年間，
    因施用毒品案件，先後2 次經觀察、勒戒執行完畢，認無繼
    續施用毒品傾向，予以釋放，並由臺灣雲林地方法院檢察署
    檢察官分別於91年12月5 日、92年4 月10日為不起訴處分確
    定。其於92年間，再因施用毒品案件，先送強制戒治並經臺
    灣雲林地方法院檢察署檢察官提起公訴，於92年12月10日停
    止戒治，於93年7 月18日戒治期滿，刑責部分經本院判處有
    期徒刑7 月確定。又因施用毒品案件，經本院判處有期徒刑
    1 年確定，2 罪經接續執行，於94年10月22日執行完畢，有
    臺灣高等法院被告前案紀錄表足資為證，竟於觀察、勒戒執
    行完畢釋放後，5 年內多次再犯施用第一級毒品罪，自應依
    法論科。
三、論罪科刑之理由：
(一)、核被告所為，係犯毒品危害防制條例第10條第1 項施用第一
    級毒品罪。其於施用前持有海洛因之低度行為，應為施用之
    高度行為所吸收，不另論罪。
(二)、被告於92年間，再因施用毒品案件，先送強制戒治並經臺灣
    雲林地方法院檢察署檢察官提起公訴，於92年12月10日停止
    戒治，於93年7 月18日戒治期滿，刑責部分經本院判處有期
    徒刑7 月確定。又因施用毒品案件，經本院判處有期徒刑1
    年確定，2 罪經接續執行，於94年10月22日執行完畢，有臺
    灣高等法院被告前案紀錄表在卷可按，其受有期徒刑執行完
    畢，5 年內故意再犯本案最重本刑為有期徒刑以上之罪，為
    累犯，應依刑法第47條第1 項規定加重其刑。
(三)、爰審酌被告前有多次違反毒品危害防制條例之前科，有臺灣
    高等法院被告前案紀錄表在卷可考，可見素行不佳，竟仍再
    行施用海洛因，顯見未存抗拒毒品誘惑之決心，自需施以相
    當之刑罰，以期收教化之功能，並協助其戒去毒癮，兼衡被
    告經本院傳喚即到庭接受審判，甚具悔意，且本次施用毒品
    時間，距其前揭刑之執行完畢日期，亦已超過2 年，可見被
    告本有戒毒之念，但復因毒癮發作，始再犯案，及其智識程
    度、家庭狀況等一切情狀，量處如主文所示之刑。
(四)、扣案之注射針筒1 支，為被告所有，供其施用海洛因所用等
    情，均經被告於本院審理時供認屬實，依刑法第38條第1 項
    第2 款，均沒收之。
四、應適用之法律：
    依刑事訴訟法第273 條之1 第1 項、第299 條第1 項前段，
    毒品危害防制條例第10條第1 項，刑法第11條前段、第47
    條第1 項、第38條第1 項第2 款，判決如主文。
本案經檢察官吳淑娟到庭執行職務。
中    華    民    國    97    年    9     月    30    日
                  刑事第五庭  法  官  藍家偉
以上正本證明與原本無異。
如不服本判決，應於判決收受後10日內，向本院提出上訴狀（須
附繕本）。
                              書記官  王雪招
中    華    民    國    97    年    9     月    30    日
附錄本案論罪科刑法條全文：
毒品危害防制條例第10條：
施用第一級毒品者，處6 月以上5 年以下有期徒刑。
施用第二級毒品者，處3 年以下有期徒刑。


司法院資訊處製作；財團法人民間司法改革基金會備份。
